【裁判字號】    97,裁,1944
【裁判日期】    970320
【裁判案由】    榮民就養
【裁判全文】
最  高  行  政  法  院  裁  定
                                     97年度裁字第01944號
上  訴  人  行政院國軍退除役官兵輔導委員會
代  表  人  甲○○
被 上訴 人  乙○
上列當事人間榮民就養事件，上訴人對於中華民國95年5月18日
臺北高等行政法院94年度訴更一字第167號判決，提起上訴，本
院裁定如下：
    主  文
上訴駁回。
上訴審訴訟費用由上訴人負擔。
    理  由
一、按對於高等行政法院判決之上訴，非以其違背法令為理由，
    不得為之，行政訴訟法第242條定有明文。依同法第243條第
    1項規定，判決不適用法規或適用不當者，為違背法令；而
    判決有同條第2項所列各款情形之一者，為當然違背法令。
    是當事人對於高等行政法院判決上訴，如依行政訴訟法第24
    3條第1項規定，以高等行政法院判決有不適用法規或適用不
    當為理由時，其上訴狀或理由書應有具體之指摘，並揭示該
    法規之條項或其內容；若係成文法以外之法則，應揭示該法
    則之旨趣；倘為司法院解釋或本院之判例，則應揭示該判解
    之字號或其內容。如以行政訴訟法第243條第2項所列各款情
    形為理由時，其上訴狀或理由書，應揭示合於該條項各款之
    事實。上訴狀或理由書如未依此項方法表明，或其所表明者
    與上開法條規定不合時，即難認為已對高等行政法院判決之
    違背法令有具體之指摘，其上訴自難認為合法。
二、本件上訴人對於高等行政法院判決上訴，係以：原處分係民
    國91年7月9日作成，依當時客觀之「90年度所得」之稅捐機
    關核定資料，臺灣銀行未將被上訴人之90年度利息所得逕自
    扣除其貸款利息並經稅捐機關核定利息所得在案，國軍退除
    役官兵就養安置辦法(下稱就養辦法)復無利息所得應扣除貸
    款利息之規定；詎原判決僅片面認定被上訴人91年1月11日
    已將其存款結清，臆測其91年度將無該項利息所得，未考慮
    原處分係以「年度所得」為判斷應否就養之依據，及上訴人
    於原處分作成時無法預測91年度全年之所得情形，顯有適用
    法規不當之違法。又被上訴人向以處分時最近一年度稅捐機
    關核定之「年度所得」為主要判斷是否超過就養標準之依據
    ，此一年度所得之適用概念亦有最高行政法院94年度判字第
    1582號判決可資參照等語，為其理由。經查，原判決係依照
    本院94年度判字第1542號判決廢棄發回意旨而為判決，因認
    「被上訴人從88年10月5日起即以公教人員退休優惠存款作
    擔保向臺灣銀行借款，迨91年1月已將存款本金借光而與臺
    灣銀行解約結清，此有存款明細查詢單(於91年1月11日銷戶
    )附卷可證，足見被上訴人自91年1月11日起至91年7月9日止
    已無利息所得或其他收入；縱使被上訴人於90年度有新台幣
    682,998元之利息所得，而有應停止就養安置之事由，然於
    原處分作成(91年7月9日)前，此停止就養安置之事由既已不
    存在，則上訴人猶於91年7月9日作成停止其就養安置之處分
    ，即有違誤，訴願決定未加糾正，亦有可議」，乃將訴願決
    定及原處分均予撤銷(即上訴人應繼續給予被上訴人就養安
    置)，經核於法並無不合。上訴人猶執前詞暨與本件案情不
    同之個案判決，加予爭執，經核無非係就原審取捨證據、認
    定事實之職權行使，指摘其為不當，或就原審所為論斷，泛
    言其論斷顯有適用法規不當之違法，而未具體表明合於不適
    用法規、適用法規不當、或行政訴訟法第243條第2項所列各
    款之情形，難認對該判決之如何違背法令已有具體之指摘。
    依首揭說明，應認其上訴為不合法。
三、據上論結，本件上訴為不合法，依行政訴訟法第249條第1項
    前段、第104條、民事訴訟法第95條、第78條，裁定如主文
    。
中    華    民    國    97    年    3     月    20    日
                    最高行政法院第三庭
                        審判長法官  黃  璽  君
                              法官  林  茂  權
                              法官  鄭  忠  仁
                              法官  黃  本  仁
                              法官  吳  東  都
以  上  正  本  證  明  與  原  本  無  異
中    華    民    國    97    年    3     月    21    日
                              書記官  王  福  瀛


司法院資訊處製作；財團法人民間司法改革基金會備份。
